【裁判字號】    95,訴,826
【裁判日期】    950417
【裁判案由】    毒品危害防制條例
【裁判全文】
臺灣板橋地方法院刑事判決               95年度訴字第826號
公  訴  人  臺灣板橋地方法院檢察署檢察官
被      告  甲○○
上列被告因違反毒品危害防制條例案件，經檢察官提起公訴（九
十五年度毒偵字第三一七號），本院受命法官行準備程序中，被
告為有罪陳述，本院合議庭裁定由受命法官獨任進行簡式審判程
序，判決如下：
    主  文
甲○○連續施用第一級毒品，累犯，處有期徒刑壹年貳月。扣案
之注射針筒拾肆支均沒收。又連續施用第二級毒品，累犯，處
有期徒刑拾月。應執行有期徒刑壹年拾月。扣案之注射針筒拾
肆支均沒收。
    事  實
一、甲○○曾因施用毒品案件，經本院以八十八年度毒聲字第八
    ○一四號裁定送觀察勒戒，認無繼續施用毒品傾向，於民國
    八十九年一月五日觀察勒戒執行完畢釋放，於八十九年一月
    二十五日由臺灣板橋地方法院檢察署檢察官以八十八年度毒
    偵字第三四○五號、八十九年度毒偵字第三六八號不起訴處
    分確定。又因施用毒品案件，經本院以八十九年度毒聲字第
    三六六七號裁定送觀察勒戒，認有繼續施用毒品傾向，復經
    本院以八十九年度毒聲字第四○七二號裁定令入戒治處所施
    以強制戒治，戒治期間因成績評為合格，經本院以九十年度
    毒聲字第七四八號裁定停止戒治交付保護管束，惟於保護管
    束期間，違反保護管束應遵守事項情節重大，後經本院以九
    十年度毒聲字第二四七三號裁定撤銷停止戒治，於九十一年
    二月三日強制戒治執行完畢釋放，並經同署檢察官以八十九
    年度毒偵字第三七一二號聲請簡易判決處刑，經本院以九十
    年度重簡字第一四○號判決判處有期徒刑六月確定，指揮書
    執行完畢日期為九十一年八月三日。再因施用第一級、第二
    級毒品案件，經本院以九十一年度訴字第一四六號判決各判
    處有期徒刑八月、七月，應執行有期徒刑一年二月確定，接
    續前開案件執行，於九十二年三月四日假釋出監交付保護管
    束，並於同年九月十三日保護管束期滿，假釋未經撤銷，所
    餘刑期以已執行完畢（構成累犯）。又因施用第一級、第二
    級毒品案件，經臺灣高等法院以九十四年度上訴字第三二五
    二號判決各判處有期徒刑十月、八月，應執行有期徒刑一年
    四月確定。後因施用第一級、第二級毒品案件，經本院於九
    十四年十二月十六日以九十四年度訴字第一九二○號判決各
    判處有期徒刑一年、九月，應執行有期徒刑一年六月，甫於
    九十五年一月二十三日確定，現於臺灣臺北監獄臺北分監執
    行中。
二、甲○○猶不知悔改，明知海洛因、甲基安非他命經毒品危害
    防制條例列為第一級、第二級毒品，不得施用、持有，竟於
    九十一年二月三日強制戒治執行完畢釋放後五年內，基於施
    用第一級毒品海洛因之概括犯意，自（前開確定判決最後事
    實審法院宣示判決後）九十四年十二月十七日起至同年月二
    十九日十四時許止（起訴書載為自九十四年十二月十七日起
    至九十四年十二月三十日十五時十七分許為警對其採尿前回
    溯二十六小時內某時止，經公訴人當庭更正如上），在臺北
    縣三重市○○街一三八巷六號四樓五室租屋處內，將海洛因
    摻水放入注射針筒內，再注射至體內之方式，連續施用第一
    級毒品海洛因多次，平均一日施用一次。另基於施用第二級
    毒品甲基安非他命之概括犯意，自同年十二月十七日起至同
    年月二十九日十五時許止（起訴書載為自九十四年十二月十
    七日起至九十四年十二月三十日十五時十七分為警對其採尿
    回溯九十六小時內某時止，經公訴人當庭更正如上），在上
    址，將甲基安非他命置於吸食器內，下以火燒烤，以吸食煙
    霧方式，連續施用第二級毒品甲基安非他命多次，平均二、
    三日施用一次。嗣於同年月三十日二時許，在臺北縣三重市
    ○○街一三八巷口之停車場為警查獲，並從甲○○身上扣得
    其所有供施用第一級毒品海洛因之注射針筒一支，復經甲○
    ○同意，警方至其上述之租屋處搜索，扣得其所有預備供施
    用第一級毒品海洛因之注射針筒三十三支。
三、案經臺北縣政府警察局刑警隊報請臺灣板橋地方法院檢察署
    檢察官偵查起訴。
    理  由
一、上開犯罪事實，業據被告甲○○於警詢、偵查及審理中自白
    不諱，其為警採尿送驗結果，呈海洛因代謝物鴉片類、甲基
    安非他命類陽性反應，有臺灣檢驗科技股份有限公司九十五
    年一月十八日濫用藥物尿液檢驗報告一份在卷可按，復有扣
    案之注射針筒三十四支可資佐憑，被告自白核與事實相符，
    堪予採信。被告曾因施用毒品案件，經本院以八十八年度毒
    聲字第八○一四號裁定送觀察勒戒，認無繼續施用毒品傾向
    ，於八十九年一月二十五日由臺灣板橋地方法院檢察署檢察
    官以八十八年度毒偵字第三四○五號、八十九年度毒偵字第
    三六八號不起訴處分確定。又因施用毒品案件，經本院以八
    十九年度毒聲字第三六六七號裁定送觀察勒戒，認有繼續施
    用毒品傾向，復經本院以八十九年度毒聲字第四○七二號裁
    定令入戒治處所施以強制戒治，戒治期間因成績評為合格，
    經本院以九十年度毒聲字第七四八號裁定停止戒治交付保護
    管束，惟於保護管束期間，違反保護管束應遵守事項情節重
    大，後經本院以九十年度毒聲字第二四七三號裁定撤銷停止
    戒治，於九十一年二月三日強制戒治執行完畢釋放，有卷附
    之前開不起訴處分書、本院九十四年度訴字第一九二○號判
    決書及臺灣高等法院被告前案紀錄表各一份可參。被告於強
    制戒治執行完畢釋放後五年內再犯本件施用毒品犯行，堪予
    認定。
二、按海洛因、甲基安非他命經毒品危害防制條例列為第一級、
    第二級毒品，不得施用、持有，被告甲○○於強制戒治執行
    完畢釋放後五年內，再犯本件施用毒品犯行，核其所為係犯
    毒品危害防制條例第十條第一項施用第一級毒品罪、第二項
    施用第二級毒品罪。被告施用第一級毒品海洛因、第二級毒
    品甲基安非他命前持有第一級毒品、第二級毒品之低度行為
    ，為施用之高度行為所吸收，均不另論罪。被告數次施用第
    一級毒品、第二級毒品行為，時間緊接，構成要件相同，顯
    係基於概括犯意反覆實施，均為連續犯，依刑法第五十六條
    規定各論以一罪，均加重其刑。被告曾因施用毒品案件，經
    本院以九十年度重簡字第一四○號判決判處有期徒刑六月確
    定；再因施用第一級、第二級毒品案件，經本院以九十一年
    度訴字第一四六號判決判處有期徒刑八月、七月，應執行有
    期徒刑一年二月確定，上開二案接續執行，並於九十二年三
    月四日假釋出監交付保護管束，於同年九月十三日保護管束
    期滿，假釋未經撤銷，所餘刑期以已執行完畢論，有臺灣高
    等法院被告前案紀錄表一份在卷可按，其於受有期徒刑執行
    完畢五年以內再犯本件有期徒刑以上之二罪，均為累犯，均
    遞加重其刑。被告所犯上開二罪間，犯意有別、行為互殊，
    應分論併罰。爰審酌被告前經觀察勒戒、強制戒治，且有多
    次施用毒品論罪科刑及執行紀錄，仍未戒除毒癮，施用毒品
    次數、期間長短、施用毒品僅戕害個人身心情形，未對社會
    大眾有所危害及犯罪後態度良好等一切情狀，各量處如主文
    所示之刑，並定其應執行之刑，以資懲儆。扣案如事實欄所
    示之注射針筒三十四支，均為被告所有，各為施用及預備施
    用第一級毒品海洛因所用之物，業據被告供認在卷，且本質
    上非專供施用毒品之器具，依刑法第三十八條第一項第二款
    規定沒收。
三、末按除被告所犯為死刑、無期徒刑、最輕本刑為三年以上有
    期徒刑之罪或高等法院管轄第一審案件者外，於前條第一項
    程序進行中，被告先就被訴事實為有罪之陳述時，審判長得
    告知被告簡式審判程序之旨，並聽取當事人、代理人、辯護
    人及輔佐人之意見後，裁定進行簡式審判程序，刑事訴訟法
    第二百七十三條之一第一項定有明文。查本件被告涉犯毒品
    危害防制條例第十條第一項、第二項之罪，法定本刑均非最
    輕本刑為三年以上有期徒刑之罪，且被告就被訴事實為有罪
    之陳述，經告知被告簡式審判程序之旨，被告及公訴人對於
    本件改依簡式審判程序審理亦均表示無意見，是本院即依前
    揭刑事訴訟法規定，裁定本件進行簡式審判程序，附此敘明
    。
據上論斷，應依刑事訴訟法第二百七十三條之一第一項、第二百
九十九條第一項前段，毒品危害防制條例第十條第一項、第二項
、第二十三條第二項，刑法第十一條前段、第五十六條、第四十
七條、第五十一條第五款、第三十八條第一項第二款，判決如主
文。
本案經檢察官朱立豪到庭執行職務。
中    華    民    國    95    年    4     月    17    日
                  刑事第十七庭  法  官  絲鈺雲
以上正本證明與原本無異
如不服本判決應於送達後10日內向本院提出上訴狀
                                書記官  蔡美如
中    華    民    國    95    年    4     月    21    日
附錄本案論罪科刑法條全文：
毒品危害防制條例第十條
施用第一級毒品者，處六月以上五年以下有期徒刑。
施用第二級毒品者，處三年以下有期徒刑。


司法院資訊處製作；財團法人民間司法改革基金會備份。
